臺灣高等法院高雄分院刑事裁定
111年度原抗字第3號
抗  告  人  
即  受刑人  高偉德


上列抗告人因撤銷緩刑案件，不服臺灣屏東地方法院中華民國11
1年5月26日裁定(111年度撤緩字第32號)，提起抗告，本院裁定
如下：
    主  文
抗告駁回。
    理  由
一、抗告意旨略以：抗告人即受刑人高偉德(下稱抗告人)於緩刑
    期內所犯罪名為違反廢棄物清理法之非法清理廢棄物罪，此
    與緩刑所宣告罪名係違反森林法之竊取森林主產物罪及加重
    竊盜罪不同，且該罪僅判處有期徒刑6月，抗告人犯後始終
    坦承犯行，主動與「2176-1號土地」所有權人達成和解，足
    認抗告人惡性及犯罪情節尚非重大，犯後態度良好，原審漏
    未斟酌上情，遽認抗告人有難收矯治之預期效果而撤銷原判
    決緩刑宣告，尚非妥適，為此請求撤銷原裁定云云。
二、按受緩刑之宣告，於緩刑期內因故意犯他罪，而在緩刑期內
    受6月以下有期徒刑、拘役或罰金之宣告確定，且足認原宣
    告之緩刑難收預期效果，有執行刑罰之必要者，得撤銷其緩
    刑宣告，刑法第75條之1第1項第2款定有明文。緩刑宣告為
    預測性裁判，以被告未來保持良好舉止作為假設基礎，此等
    預測本即有不確定性。因此，撤銷緩刑宣告之裁定即屬對於
    原先預測進行校正，此項校正裁定並非對於被告施以新的刑
    罰，僅是因為預測的假設基礎流失或不存在，而收回原先對
    於被告本罪的刑罰優惠。該條立法意旨認為，本條採用裁量
    撤銷主義，賦與法院撤銷與否之權限，特於第1項規定實質
    要件為「足認原宣告之緩刑難收其預期效果，而有執行刑罰
    之必要」，供作審認之標準。故於上揭「得撤銷」緩刑之情
    形，法官應依職權本於合目的性之裁量，妥適審酌被告所犯
    前後數罪間，關於法益侵害之性質、再犯之原因、違反法規
    範之情節是否重大、被告主觀犯意所顯現之惡性及其反社會
    性等情，是否已使前案原為促使惡性輕微之被告或偶發犯、
    初犯改過自新而宣告之緩刑，已難收其預期之效果，而確有
    執行刑罰之必要。
三、經查：
  ㈠抗告人前因違反森林法等案件，經原審以105年度審原訴字第
    11號及105年度審原易字第48號判決分別判處有期徒刑1年2
    月，併科罰金新台幣(下同)594,645元及有期徒刑6月，併科
    罰金40,000元，均緩刑5年，並應依如原審106年度審原附民
    字第2號調解筆錄所載之調解內容履行賠償義務，向檢察官
    指定之政府機關、政府機構、行政法人、社區或其他符合公
    益目的之機構或團體，提供200小時之義務勞務，及接受8小
    時之法治教育課程，緩刑期間付保護管束，於106年6月1日
    確定。（緩刑期間自106年6月1日至111年5月31日，下稱前
    案），受刑人於前案緩刑期內之106年間起至108年4月16日
    遭查獲為止，更違反廢棄物清理法等案件而犯非法清理廢棄
    物罪，經原審以110年度原簡字第135號判決判處有期徒刑6
    月，嗣經原審以111年度原簡上字第2號判決上訴駁回，於11
    1年4月7日確定（下稱後案）等情，有前揭刑事判決書及臺
    灣高等法院被告前案紀錄表等件在卷可稽。是抗告人確有於
    緩刑期內因故意犯他罪，而在緩刑期內受6月以下有期徒刑
    之宣告確定，合於刑法第75條之1第1項第2款之事由，堪以
    認定。
  ㈡抗告人所犯前案為竊取森林主產物罪及加重竊盜罪，違反義
    務情節非輕，惟經前案法院考量抗告人前未曾因故意犯罪受
    有期徒刑以上刑之宣告，犯後已坦認犯行，表達悔悟，並與
    被害人達成和解，而諭知緩刑5年，其經前案論罪科刑後，
    本應自前案所犯2罪中記取教訓，於日後行為之際更加謹慎
    ，並留意各項法律規範避免再度觸法，而前案甫於106年6月
    1日確定，竟仍於緩刑期間內之同年起至108年4月16日經查
    獲為止，再犯後案之非法清理廢棄物罪，且其後案犯罪行為
    時間長達近2年，後案同時犯非法清理廢棄物罪與非法占用
    山坡地致生水土流失未遂罪為想像競合犯，顯見抗告人歷前
    案教訓仍輕忽相關法律規範，猶再犯後案之上開想像競合犯
    2罪名，在在彰顯前案緩刑宣告實難收預期之抑制再犯、矯
    治教化效果，而有執行刑罰之必要。
四、原法院因而認檢察官本件之聲請符合刑法第75條之1第1項第
    2款之規定，依刑事訴訟法第476條規定，撤銷抗告人於原審
    105年度審原訴字第11號及105年度審原易字第48號案件中所
    受之緩刑宣告，經核並無不合。抗告人執上揭抗告意旨指摘
    原裁定不當，為無理由，應予駁回。
據上論結，應依刑事訴訟法第412 條，裁定如主文。
中　　華　　民　　國　　111 　年　　7 　　月　　4 　　日
                  刑事第六庭    審判長法  官  李政庭
                                      法  官  王光照
                                      法  官  施柏宏
以上正本證明與原本無異。
不得再抗告。
中　　華　　民　　國　　111 　年　　7 　　月　　4 　　日
                                      書記官  沈怡瑩